---
title: "Replicação - Fujiwara (2015)"
author: "Gustavo Henrique"
date: "2023-07-14"
output: html_document
---

```{r setup, include=FALSE}
knitr::opts_chunk$set(echo = TRUE)
```

## Introdução

Exercício de replicação de alguns resultados do artigo "VOTING TECHNOLOGY, POLITICAL RESPONSIVENESS, AND INFANT HEALTH: EVIDENCE FROM BRAZIL" de Thomas Fujiwara, publicado em 2015 pela Econometrica.

## Passo 1: Definindo o Diretório de Trabalho

```{r}
setwd("C:/Users/guhhh/OneDrive/Área de Trabalho/Workspace/Replication_Fujiwara2015")
```

## Passo 2: Importando os pacotes necessários

```{r}
pacman::p_load("tidyverse",
               "haven",
               "estimatr",
               "stats",
               "fixest",
               "rdrobust",
               "rddensity",
               "rdd",
               "miceadds",
               "rddtools")
```

## Passo 3: Carregando a base

```{r}
df_mun = read_dta('Dados/munic.dta')
```

## Parte 4: Tratando a base

```{r}
df_mun = df_mun %>% 
  mutate(dep = voters96 - 40500,
         treat = ifelse(dep > 0, 1, 0),
         deptreat = (dep*treat),
         bw = ifelse(dep < 0, dep*-1, dep))
df_mun$bin_voters96 = cut(df_mun$voters96, breaks = c(seq(500, 200000, by = 4000)))
df_mun$bin_voters96 = as.numeric( sub("\\((.+),.*", "\\1", df_mun$bin_voters96))
df_mun = df_mun %>%
  mutate(bin_voters96 = bin_voters96 + 2000) %>% 
  group_by(bin_voters96) %>%
  mutate(bin_util94 = mean(r_util94, na.rm = T),
         bin_util98 = mean(r_util98),
         bin_util02 = mean(r_util02),
         bin_attend = mean(attend),
         bin_regist = mean(regist),
         bin_obs = n()) %>%
  ungroup()
```

## Parte 5: Estimação

```{r}
feols(r_util98 ~ treat + dep + deptreat,
      data = df_mun %>% 
        filter(bw < 11873),
      vcov = "HC1")
feols(attend ~ treat + dep + deptreat,
      data = df_mun %>% 
        filter(bw < 12438),
      vcov = "HC1")
feols(regist ~ treat + dep + deptreat,
      data = df_mun %>% 
        filter(bw < 15956),
      vcov = "HC1")
feols(r_util94 ~ treat + dep + deptreat,
      data = df_mun %>% 
        filter(bw < 17111),
      vcov = "HC1")
feols(r_util02 ~ treat + dep + deptreat,
      data = df_mun %>% 
        filter(bw < 17204),
      vcov = "HC1")
feols(c(r_util98, attend, regist, r_util94, r_util02) ~ treat + dep + deptreat,
      data = df_mun %>% 
        filter(bw < 10000),
      vcov = "HC1")
feols(c(r_util98, attend, regist, r_util94, r_util02) ~ treat + dep + deptreat,
      data = df_mun %>% 
        filter(bw < 5000),
      vcov = "HC1")
```

Dado o desconhecimento da existência de um pacote que performe exatamente como o respectivo utilizado pelo autor em Stata, ao invés de calcular a IKBW ("Imbens-Kalyanaraman Optimal Bandwidth") optei por retirar seus valores direto do artigo.

## Visualização

Nesta seção irei replicar da maneira mais semelhante possível os dois primeiros gráficos apresentados no artigo. O 1º gráfico apresenta a razão dos votos válidos pelo total de participação, agrupada por bins de eleitores registrados em 1996 ao nível de munícipio.

```{r, warning=FALSE}
# Filtrando os dados de acordo com as condições especificadas
filtered_data <- subset(df_mun, voters96 < 100000 & voters96 > 4500)
# Gerando o gráfico
ggplot(filtered_data, aes(x = bin_voters96)) +
  geom_point(aes(y = bin_util94), color = "green", shape = 15, size = 2) +
  geom_point(aes(y = bin_util98), color = "blue", shape = 16, size = 2) +
  geom_point(aes(y = bin_util02), color = "red", shape = 17, size = 2) +
  geom_smooth(data = subset(df_mun, voters96 < 40500 & voters96 > 5000),
              aes(y = r_util94), color = "green", se = FALSE, method = "loess") +
  geom_smooth(data = subset(df_mun, voters96 < 100000 & voters96 > 40500),
              aes(y = r_util94), color = "green", se = FALSE) +
  geom_smooth(data = subset(df_mun, voters96 < 40500 & voters96 > 5000),
              aes(y = r_util02), color = "red", se = FALSE, method = "loess") +
  geom_smooth(data = subset(df_mun, voters96 < 100000 & voters96 > 40500),
              aes(y = r_util02), color = "red", se = FALSE) +
  geom_smooth(data = subset(df_mun, voters96 < 40500 & voters96 > 5000),
              aes(y = r_util98), color = "blue", se = FALSE, method = "loess") +
  geom_smooth(data = subset(df_mun, voters96 < 100000 & voters96 > 40500),
              aes(y = r_util98), color = "blue", se = FALSE) +
  xlab("Number of Registered Voters - 1996") +
  ylab("Valid votes/turnout") +
  geom_vline(xintercept = 40500, color = "darkred") +
  scale_y_continuous(limits = c(0.6, 1), breaks = seq(0.6, 1, by = 0.1), minor_breaks = NULL) +
  theme_bw() +
  geom_text(data = data.frame(x = 25000, y = 0.9, label = "Valid votes/turnout - 2002"),
            aes(x = x, y = y, label = label), color = "red") +
  geom_text(data = data.frame(x = 25000, y = 0.8, label = "Valid votes/turnout - 1998"),
            aes(x = x, y = y, label = label), color = "blue") +
  geom_text(data = data.frame(x = 25000, y = 0.6, label = "Valid votes/turnout - 1994"),
            aes(x = x, y = y, label = label), color = "green")
```

Por fim, o gráfico abaixo apresenta tanto a razão de votos registrados pela população total quanto a razão da participação de eleitores pelo total de votos registrados, agrupadas por bins de eleitores registrados em 1996 ao nível de munícipio.

```{r, warning=FALSE}
ggplot(filtered_data, aes(x = bin_voters96)) +
  geom_point(aes(y = bin_regist), color = "green") +
  geom_point(aes(y = bin_attend), color = "blue", shape = 17) +
  geom_smooth(data = subset(df_mun, voters96 < 40500 & voters96 > 5000),
              aes(y = regist), color = "green", se = FALSE, method = "loess") +
  geom_smooth(data = subset(df_mun, voters96 < 100000 & voters96 > 40500),
              aes(y = regist), color = "green", se = FALSE) +
  geom_smooth(data = subset(df_mun, voters96 < 40500 & voters96 > 5000),
              aes(y = attend), color = "blue", se = FALSE, method = "loess") +
  geom_smooth(data = subset(df_mun, voters96 < 100000 & voters96 > 40500),
              aes(y = attend), color = "blue", se = FALSE) +
  xlab("Number of Registered Voters - 1996") +
  geom_vline(xintercept = 40500, color = "darkred") +
  scale_y_continuous(limits = c(0.6, 1), breaks = seq(0.6, 1, by = 0.1), minor_breaks = NULL) +
  theme_bw() +
  geom_text(data = data.frame(x = 25000, y = 0.7, label = "Registered Voters/Total population"),
            aes(x = x, y = y, label = label), color = "green") +
  geom_text(data = data.frame(x = 25000, y = 0.8, label = "Turnout/Registered Voters"),
            aes(x = x, y = y, label = label), color = "blue")
```
